【裁判字號】    99,附民,381
【裁判日期】    990819
【裁判案由】    違反性騷擾防治法等
【裁判全文】
臺灣高雄地方法院刑事附帶民事訴訟判決
原      告  甲○○
被      告  乙○○
上列被告因違反性騷擾防治法等案件，經原告提起附帶民事訴訟
請求損害賠償，本院判決如下：
    主  文
被告應給付原告新臺幣陸萬元，及自民國九十九年八月五日起至
清償日止，按年息百分之五計算之利息。
原告其餘之訴駁回。
本判決第一項於原告以新臺幣貳萬元供擔保，得假執行。但被告
如於假執行程序實施前，預以新臺幣陸萬元為原告預供擔保後，
得免假執行。
    事實及理由
一、原告起訴主張：被告乙○○於民國98年2 月11日16時30分許
    ，在其所經營址設高雄市○○區○○街80號之「佳佳徠皮鞋
    店」內，見前來送修皮鞋之原告膚白貌美，竟心生歹念，於
    其店內僱用之店員黃堅忍至地下室修理Ａ女送修之皮鞋，而
    原告在1 樓店面等候、正要坐下之際，被告本應注意原告已
    屈膝準備坐下，不得隨意觸摸原告之胸部，否則原告極有可
    能因驚嚇且重心不穩而跌倒受傷，又依當時情形，並無不能
    注意之情事，其竟疏未注意，基於性騷擾之犯意，乘原告不
    及抗拒，自原告後方以手伸進原告上衣領口內抓原告之胸部
    約1 至2 秒，原告受此驚嚇，乃雙手抱胸閃避，隨即因重心
    不穩而向前摔倒在地，致受有臉部挫傷、上唇挫傷合併擦傷
    及右前臂擦傷之傷害。原告身心因此遭到侵犯，致受有精神
    損失。爰依侵權行為之法律關係，訴請被告給付新臺幣（下
    同）30萬元及自起訴狀繕本送達翌日起至清償日止，按年息
    5%計算之利息；訴訟費用由被告負擔。
二、被告乙○○未提出任何書狀，僅於本院審理時聲明駁回原告
    之訴。
三、按附帶民事訴訟之判決，應以刑事訴訟判決所認定之事實為
    據，刑事訴訟法第500 條前段定有明文。本件被告因乘原告
    不及抗拒，自原告後方以手伸進原告上衣領口內抓原告之胸
    部，原告受此驚嚇，乃雙手抱胸閃避，隨即因重心不穩而向
    前摔倒在地，致受有臉部挫傷、上唇挫傷合併擦傷及右前臂
    擦傷之傷害節，業經本院以99年度易字第978 號刑事判決所
    認定，參諸前揭規定，本院自應以上開刑事判決認定之事實
    為據，從而原告因本件性騷擾案件，請求被告賠償其非財產
    上損害，自屬有據。
四、次按對他人為性騷擾者，負損害賠償責任；前項情形雖非財
    產上之損害，亦得請求賠償相當之金額。性騷擾防治法第9
    條定有明文，為民法第184 條規定一般侵權行為外之法定特
    殊侵權行為態樣之一，此原告「身體」自主之人格權法益已
    屬民法第195 條規定所列舉之人格法益之一無疑。是被告既
    應負損害賠償之責，本院審酌被告學歷為高職畢業，單身未
    婚，經營上開「佳佳徠皮鞋店」，名下僅汽車1 輛、無不動
    產；原告為高職畢業，單親，以經營服飾店為業，名下有不
    動產2 筆、汽車1 輛等情，除兩造供明在卷外，復有本院依
    職權調閱之稅務電子閘門財產所得調件明細表附卷可稽（附
    民卷第8-9 頁），本院審酌兩造上開教育程度、社會地位、
    家庭經濟狀況及原告因本件侵權行為所受之痛苦程度等一切
    情狀，認原告之精神慰撫金以6 萬元為適當，超過此部分之
    請求，為無理由，應予駁回。
五、又按給付無確定期限者，債務人於債權人得請求給付時，經
    其催告而未為給付，自受催告時起，負遲延責任。其經債權
    人起訴而送達訴狀，或依督促程序送達支付命令，或為其他
    相類之行為者，與催告有同一之效力；遲延之債務，以支付
    金錢為標的者，債權人得請求依法定利率計算之遲延利息；
    應付利息之債務，其利率未經約定，亦無法律可據者，週年
    利率為百分之5 ，民法第229 條第2 項、第233 條第1 項前
    段及第203 條分別定有明文。查本件附帶民事訴訟起訴狀係
    於99年8 月5 日送達被告乙○○，經其簽收在卷（附民卷第
    1 頁）附卷可參；從而，原告依侵權行為之法律關係及前揭
    法律之規定，請求被告給付原告6 萬元，及自起訴狀繕本送
    達被告翌日即99年8 月6 日起至清償日止，按年息百分之5
    計算之利息，為有理由，應予准許。逾此部分之請求為無理
    由，應予駁回。
六、假執行之宣告：依刑事訴訟法第491 條第10款準用民事訴訟
    法第389 條第1 項第5 款之規定，本件所命被告給付之金額
    未逾500,000 元，應依職權宣告假執行。原告所為假執行之
    聲明，僅促使法院依職權宣告，法院認為其聲明不當時，亦
    無庸予以駁回。又依民事訴訟法第392 條第1 項及第2 項之
    規定，本院認為應使原告預供擔保為宜且有依職權宣告被告
    預供擔保而免為假執行之必要，爰酌定相當金額分別定之。
七、原告固聲明訴訟費用應由被告負擔，惟本件係刑事附帶民事
    訴訟，無庸徵收裁判費，且訴訟費用之核定屬法院職權事項
    ，故本件無庸就此而為准駁，附此敘明。
八、本件事證已臻明確，兩造其餘之攻擊、防禦方法，核與判決
    結果不生影響，爰無庸一一論述，併此敘明。
據上論結，本件原告之訴一部為有理由，一部為無理由，依刑事
訴訟法第502 條、第491 條第10款，民事訴訟法第389 條第1 項
第5 款、第392 條，判決如主文。
中    華    民    國    99    年    8     月    19    日
                  刑事第十二庭  審判長法  官  黃建榮
                                      法  官  林勳煜
                                      法  官  王品惠
以上正本證明與原本無異。
如不服本判決，應於送達後10日內，向本院提出上訴狀。
中    華    民    國    99    年    8     月    19    日
以上正本證明與原本無異。
如不服本判決應於收受本判決後10日內向本院提出上訴書狀，並
應敘述具體理由，如未敘述上訴理由者，應於上訴期間屆滿後20
日內補提理由書狀於本院（均須按他造當事人之人數附繕本）「
切勿逕送上級法院」。
                                      書記官  李文廣

司法院資訊處製作；財團法人民間司法改革基金會備份。
